臺灣南投地方法院民事裁定
110年度聲字第74號
聲  請  人  李銘昌  
代  理  人  賴錦源律師
相  對  人  黃士魁  
上列當事人間聲請停止強制執行事件本院裁定如下：
    主  文
聲請人為相對人供擔保新臺幣伍萬貳仟伍佰元後，本院一一○年
度司執字第二二四○二號清償債務事件之強制執行程序中，關於
附表所示建物部分之強制執行程序，於本院一一○年度訴字第三
二九號第三人異議之訴事件判決確定、和解或撤回起訴前，應暫
予停止。
    理  由
一、按有回復原狀之聲請，或提起再審或異議之訴，或對於和解
    為繼續審判之請求，或提起宣告調解無效之訴，撤銷調解之
    訴，或對於許可強制執行之裁定提起抗告時，法院因必要情
    形或依聲請定相當並確實之擔保，得為停止強制執行之裁定
    ，強制執行法第18條第2項定有明文。又法院依強制執行法
    第18條第2項定擔保金額而准許停止強制執行之裁定者，該
    項擔保係備供債權人因停止執行所受損害之賠償，其數額應
    依標的物停止執行後，債權人未能即時受償或利用該標的物
    所受之損害額，或其因另供擔保強制執行所受之損害額定之
    ，非以標的物之價值或其債權額為依據，最高法院91年度台
    抗字第429號裁判意旨可資參照。
二、聲請意旨略以：聲請人於民國82年間出資尋工興建坐落南投
    縣○○鎮○○○路00○0號建物（下稱60之2號建物）及60之1號建
    物（下稱系爭建物，即附表所示建物）分別供聲請人一家居
    住使用、停車使用，上開二建物完工後，60之2號建物由聲
    請人辦理保存登記取得所有權，系爭建物則未辦理保存登記
    ，由聲請人借用當時年僅三歲之債務人李俊慶（下稱債務人
    ）之名義辦理稅籍登記，是系爭建物之事實上處分權人實為
    聲請人。惟相對人誤認系爭建物為債務人所有，而提起本院
    110年度司執字第22402號清償債務強制執行事件（下稱系爭
    執行程序），現已查封系爭建物，聲請人業以相對人為被告
    向本院提起110年度訴字第329號第三人異議之訴民事事件（
    下稱系爭民事事件），則倘不停止系爭執行程序之執行，將
    使聲請人之權益難於補償，為此依強制執行法第18條第2項
    規定，請求准許聲請人得供擔保，並得於供擔保之後，系爭
    執行程序中，就系爭建物之強制執行程序，於系爭民事事件
    裁判確定、和解、撤回起訴或其他原因終結之前應暫予停止
    等語。
三、經查：
　㈠本件聲請人上開主張，業據其提出本院民事執行處通知實施
    查封等程序函、南投縣政府建設局使用執照、南投縣政府稅
    務局110年房屋稅繳款書、聲請人全戶戶籍謄本、民事第三
    人異議起訴狀為證，並經本院依職權調取系爭執行程序卷宗
    及系爭民事事件卷宗加以審究後，認聲請人之主張，核與強
    制執行法第18條第2項規定相符，且於法律上尚非顯無理由
    。按聲請人主張其為系爭建物真正事實上處分權人，相對人
    將系爭建物聲請強制執行，如經拍定，將使聲請人就系爭建
    物有事實上處分權一事遭受不可回復之損害，而有停止執行
    之必要，是聲請人聲請就系爭執行程序中關於系爭建物之強
    制執行程序予以停止執行，為有理由，應予准許。
　㈡又相對人聲請執行之債權金額為新臺幣（下同）42萬元，如
    就系爭建物部分為停止執行，此即為相對人因停止執行未能
    即時受償之損害額，而系爭民事事件訴訟標的金額未逾150
    萬元，故聲請人所提第三人異議之訴屬不得上訴第三審案件
    ，參考各級法院辦案期限實施要點規定，第一、二審通常程
    序審判案件之辦案期限分別為1年4個月、2年，共計2年4個
    月，再加以合理計算各審級之送達、上訴及分案等期間，則
    兩造間本案訴訟審理之期限約需2年6個月，是本院以此預估
    為聲請人提起系爭民事事件就系爭建物強制執行程序部分獲
    准停止執行，因而致相對人執行延宕之期間。又相對人因系
    爭建物強制執行程序停止執行所受之損害，應為無法即時因
    強制執行滿足其債權期間所生利息損失，則聲請人聲請系爭
    建物強制執行程序停止執行所應提供擔保金額，應依前開執
    行債權額按法定利率計算至第三人異議之訴確定終結時之金
    額為適當，爰酌定聲請人應供擔保金額為52,500元（計算式
    ：420,000元×2.5年×5%＝52,500元）。是以，聲請人為相對
    人提供前開擔保金額後，方得就系爭建物強制執行程序部分
    為停止執行。
四、依強制執行法第18條第2項，裁定如主文。
中　　華　　民　　國　　110 　年　　11　　月　　25　　日
                    民事第一庭法　官　蔡志明
以上正本係照原本作成
如對本裁定抗告須於裁定送達後10日內向本院提出抗告狀，並繳
納抗告費新臺幣1,000元
中　　華　　民　　國　　110 　年　　11　　月　　25　　日
                              書記官　廖佳慧
附表：
編號 建物坐落 權利範圍 1 南投縣○○鎮○○○路00○0號 1/1